臺灣高等法院刑事判決　　　　　　　　96年度上訴字第1586號
上　訴　人　臺灣臺北地方法院檢察署檢察官
被　　　告　甲○○
指定辯護人　本院公設辯護人郭書益
上列上訴人因被告違反槍砲彈藥刀械管制條例案件，不服臺灣臺
北地方法院96年度訴緝字第15號，中華民國96年 3月15日第一審
判決（起訴案號：臺灣臺北地方法院檢察署94年度偵字第6803號
），提起上訴，本院判決如下：
    主  文
原判決撤銷。
甲○○未經許可持有具有殺傷力之半自動改造手槍，累犯，處有
期徒刑年貳月，併科罰金新臺幣壹拾萬元。罰金部分如易服勞
役，以新臺幣壹仟元折算壹日。扣案仿BERETTA廠92FS型半自動
改造手槍壹枝、改造子彈顆均沒收。
    事  實
一、甲○○曾於民國（下同）87年間，因犯妨害風化罪，經臺灣
    臺北地方法院判處有期徒刑1年6月，於89年2月1日縮刑期滿
    執行完畢，仍不知悔改，明知未經許可不得持有改造手槍，
    竟於93年底在其臺北市○○區○○路三段74巷11號 4樓之住
    所，以新臺幣（下同）3萬元之代價，向年籍不詳綽號「 文
    華」之成年男子購買仿BERETTA廠 92FS型具殺傷力之半自動
    改造手槍一支、改造子彈五顆，並將之置放於前開住處。嗣
    經人檢舉，於94年 2月14日為警報請臺灣臺北地方法院檢察
    署檢察官聲請搜索票，在上開處所查獲前開槍、彈，始查知
    上情。
二、案經臺北市政府警察局文山第一分局報請臺灣臺北地方法院
    檢察署檢察官偵查起訴。
    理  由
一、被告甲○○對於檢察官起訴書證據清單內所列證據之證據能
    力均不爭執，經核該等證據尚無不得為證據之情形，均認有
    證據能力，先予敘明。
二、訊據被告甲○○對於未經許可持有仿 BERETTA廠92FS型具殺
    傷力之半自動改造手槍一支、改造子彈五顆之犯行坦認不諱
    ，該等槍、彈經內政部警政署刑事警察局鑑定認「一、送鑑
    仿貝瑞塔改造槍壹枝（槍枝管制編號0000000000號），認係
    由仿 BERETTA廠92FS型半自動手槍製造之金屬玩具手槍，更
    換土造金屬槍管改造而成之改造手槍，機械性能良好，可擊
    發適用子彈，認具殺傷力。二、送鑑改造子彈伍顆，認均係
    土造子彈（具直徑約 8.7mm之金屬彈頭），採樣貳顆經試射
    ，均可擊發，認均具殺傷力。」，此有該局94年 2月22日刑
    鑑字第0940025324號槍彈鑑定書在卷可證，被告犯行堪以認
    定，應依法論科。
三、(一)被告持有槍、彈之行為，係繼續犯，故應適用被告被查獲
      時（94年 2月14日）之94年1月26日修正公布，同年1月28
      日生效之槍砲彈藥刀械管制條例，被告一持有行為同時犯
      94年1月26日修正公布之槍砲彈藥刀械管制條例第8條第 4
      項未經許可持有改造手槍罪及同條例第12條第 4項未經許
      可持有子彈罪，為想像競合犯（刑法第55條想像競合犯之
      規定，未作修正，但書之規定，係法理之明文化，非屬法
      律之變更，請參見最高法院95年5月23日刑事庭第8次會議
      決議），應從一重槍砲彈藥刀械管制條例第8條第4項未經
      許可持有改造手槍罪處斷。
    (二)被告甲○○曾於87年間，因犯妨害風化罪，經原審判處有
      期徒刑1年6月，於89年2月1日縮刑期滿執行完畢，其於 5
      年之內再犯本件有期徒刑以上之罪，核屬累犯，而刑法於
      94年2月2日修正公布，並於95年7月1日施行（下稱新法；
      修正前刑法，則均簡稱舊法），新法施行前，過失再犯有
      期徒刑以上之罪，新法施行後，不再適用刑法第47條累犯
      加重其刑之規定，惟查，被告前開前科紀錄，係犯妨害風
      化罪，經核並非過失再犯，則無論新舊法第47條之規定，
      均應依累犯加重其刑。
    (三)關於易服勞役之折算標準，修正前刑法第42條第 2項前段
      規定：「易服勞役以一元以上三元以下折算一日。但勞役
      期間不得逾六個月」，而被告行為時之易服勞役折算標準
      ，依95年5月17日修正公布前罰金罰鍰提高標準條例第2條
      前段規定，就其原定數額提高為一百倍折算一日，則本件
      被告行為時之易服勞役折算標準，應以銀元 300元即新台
      幣900元折算一日。惟修正後之刑法第42條第3項前段規定
      ：「易服勞役以新臺幣一千元、二千元或三千元折算一日
      。但勞役期間不得逾一年」。經比較新舊法適用之結果，
      以新法較有利於被告。
四、原審以被告犯罪事證明確，予以論罪科刑，固非無見。惟查
    ：關於易服勞役，以本件量處併科罰金新臺幣10萬元，其修
    正後刑法第42條第 3項易服勞役之折算標準，對被告較為有
    利，原審判決理由欄亦同此認定，惟原審判決主文欄卻以修
    正前刑法第42條第 2項規定諭知，即有未合，檢察官上訴意
    旨執此指摘原判決不當，為有理由，應由本院將原判決撤銷
    改判，爰審酌被告有妨害風化及違反懲治盜匪條例之前科，
    此有本院被告前案紀錄表在卷可按，素行非佳；犯罪後坦認
    犯罪，犯罪後態度尚可；及被告購入槍、彈之動機、目的、
    所生危害及被告之品行、智識程度等一切情狀，量處如主文
    第 2項所示之刑，並就罰金刑部分諭知如易服勞役，以新台
    幣1千元折算1日之折算標準。至扣案仿 BERETTA廠92FS型半
    自動改造手槍一枝、改造子彈三顆（扣得五顆，經試射二顆
    ，經試射完畢者已無殺傷力，不宣告沒收），均係違禁物，
    依刑法第38條第1項第1款規定均沒收。
據上論斷，應依刑事訴訟法第369條第1項前段、第364條、第299
條第 1項前段，94年1月26日修正公布，94年1月28日生效槍砲彈
藥刀械管制條例第8條第4項、第12條第 4項，刑法第2條第1項但
書、第11條前段、第55條、第47條第1項、第42條第3項、第38條
第1項第1款，判決如主文。
本案經檢察官王壬貴到庭執行職務。
中　　華　　民　　國　　96　　年　 　5　　月　　29　　日
　　　　　　　　　刑事第一庭審判長法　官  蔡  長  溪
　　　　　　　　　　　　　　　　  法　官  林  俊  益
　　　　　　　　　　　　　　　　  法　官  陳  春  秋
以上正本證明與原本無異。
如不服本判決，應於收受送達後十日內向本院提出上訴書狀，其
未敘述上訴之理由者並得於提起上訴後十日內向本院補提理由書
（均須按他造當事人之人數附繕本）。
                                  書記官  李  家  敏
中　　華　　民　　國　　96　　年　　5 　　月　　30　　日
附錄：本案論罪科刑法條全文
槍砲彈藥刀械管制條例第8條
未經許可，製造、販賣或運輸鋼筆槍、瓦斯槍、麻醉槍、獵槍、
空氣槍或第 4條第1項第1款所定其他可發射金屬或子彈具有殺傷
力之各式槍砲者，處無期徒刑或5年以上有期徒刑，併科新臺幣1
千萬元以下罰金。
未經許可，轉讓、出租或出借前項所列槍枝者，處 5年以上有期
徒刑，併科新臺幣1千萬元以下罰金。
意圖供自己或他人犯罪之用，而犯前二項之罪者，處無期徒刑或
 7 年以上有期徒刑，併科新臺幣 1 千萬元以下罰金。
未經許可，持有、寄藏或意圖販賣而陳列第1項所列槍枝者，處3
年以上10年以下有期徒刑，併科新臺幣700萬元以下罰金。
第 1 項至第 3 項之未遂犯罰之。
槍砲彈藥刀械管制條例第12條
未經許可，製造、販賣或運輸子彈者，處1年以上7年以下有期徒
刑，併科新台幣500萬元以下罰金。
未經許可，轉讓、出租或出借子彈者，處6月以上5年以下有期徒
刑，併科新台幣300萬元以下罰金。
意圖供自己或他人犯罪之用，而犯前二項之罪者，處 3年以上10
年以下有期徒刑，併科新台幣700萬元以下罰金。
未經許可，持有、寄藏或意圖販賣而陳列子彈者，處 5年以下有
期徒刑，併科新台幣300萬元以下罰金。
第 1 項至第 3 項之未遂犯罰之。
